【裁判字號】    95,聲,1381
【裁判日期】    950915
【裁判案由】    返還提存物
【裁判全文】
臺灣桃園地方法院民事裁定              95年度聲字第1381號
聲  請  人  新竹國際商業銀行股份有限公司
法定代理人  乙○○
相  對  人  甲○○
                        樓
上列當事人間聲請返還擔保金事件，本院裁定如下：
    主  文
本院八十八年度存字第八八四號提存事件聲請人所提存之擔保金
新台幣壹拾伍萬元，准予返還。
聲請訴訟費用由相對人負擔。
    理  由
一、聲請意旨略以：聲請人前依本院88年度全九字第1037號民事
    裁定，為擔保對相對人財產之假扣押強制執行，曾以本院88
    年度存字第884 號提存事件提存新台幣（下同）150,000 元
    為擔保金在案。惟因聲請人已聲請撤銷系爭假扣押裁定，並
    以本院95年度聲字第1015號通知相對人如因系爭假扣押之強
    制執行受有損害，應於收到通知後21日內對系爭擔保金行使
    權利，相對人逾期仍未行使權利，為此聲請返還擔保金等語
    。
二、按訴訟終結後，供擔保人證明已定20日以上之期間，催告受
    擔保利益人行使權利而未行使，或法院依供擔保人之聲請，
    通知受擔保利益人於一定期間內行使權利並向法院為行使權
    利之證明而未證明者，法院應依供擔保人之聲請，以裁定命
    返還其提存物或保證書。前開規定，於其他依法令供訴訟上
    之擔保者，準用之。民事訴訟法第104 條第1 項第3 款、第
    106 條前段分別定有明文。又所謂訴訟終結，應從廣義解釋
    ，包括執行程序終結在內，假扣押裁定如經撤銷或不得再據
    以聲請法院強制執行，則假扣押執行之執行名義失其存在，
    執行程序隨之終結，債務人如受有損害，可於債權人催告所
    定至少20日之期間內行使權利，應足保護擔保利益人之權利
    。
三、經查聲請人為擔保對相對人財產假扣押之強制執行，曾依本
    院88年度全九字第1037號民事裁定，向本院以88年度存字第
    884 號提存事件提存150,000 元之擔保金，對相對人之財產
    實施假扣押在案。嗣前述聲請人於民國92年3 月27日具狀向
    本院民事執行處撤回前開假扣押事件之強制執行而訴訟終結
    後，再於95年7 月7 日聲請本院通知受擔保利益人即相對人
    如因系爭假扣押之強制執行受有損害，應於該通知送達後於
    21日內就系爭擔保金行使權利，相對人已於同年8 月16日收
    受前開通知，然迄今仍未行使權利之事實，業據聲請人提出
    本院88年度存字第884 號提存書、92年度全聲字第108 號民
    事裁定及確定證明書、95年度聲字第1015號通知函為證，核
    屬相符，復經本院依職權調閱上開卷宗查對無誤，本院並依
    職權查明相對人迄未對聲請人提起訴訟、聲請支付命令或調
    解乙節屬實，有本院民事紀錄科查詢表1 紙在卷可稽，自堪
    信聲請人之主張為真實。從而聲請人聲請發還擔保金，合於
    前開法律規定，應予准許。
四、依民事訴訟法第106 條前段、第104 條第1 項第3 款，裁定
    如主文。
中    華    民    國    95    年    9     月    15    日
                  民事第三庭    法  官  陳清怡
以上正本係照原本作成
如對本裁定抗告須於裁定送達後10日內向本院提出抗告狀，並應
繳納抗告裁判費新台幣1,000 元。
中    華    民    國    95    年    9     月    15    日
                            書記官  劉致芬


司法院資訊處製作；財團法人民間司法改革基金會備份。
